臺灣高等法院刑事裁定　　　　　 　　　94年度毒抗字第211號
抗　告　人　臺灣宜蘭地方法院檢察署檢察官
被　　　告　甲○○
上列抗告人因被告違反毒品危害防制條例案件，不服臺灣宜蘭地
方法院中華民國94年4月29日所為裁定（94年度毒聲字第103號）
，提起抗告，本院裁定如下：
    主  文
原裁定撤銷，發回臺灣宜蘭地方法院。
    理  由
一、本件抗告意旨略以：被告甲○○前因施用第二級毒品安非他
    命案件，依臺灣宜蘭地方法院88年度毒聲字第1172號裁定送
    觀察、勒戒後，認無繼續施用毒品之傾向，由臺灣宜蘭地方
    法院檢察署於89年1 月7 日以89年度毒偵字第14號為不起訴
    處分確定，並於89年1 月7 日因觀察勒戒執行完畢而釋放。
    又因施用第二級毒品安非他命案件，經該署於93年11月18日
    以93年度毒偵字第1161號向臺灣宜蘭地方法院聲請簡易判決
    處刑，經該院於93年12月3 日以93年度宜簡字第416 號判處
    有期徒刑五月，於94年1 月3 日確定，並於94年3 月1 日執
    行完畢。竟仍不知悛悔，於前開觀察、勒戒執行完畢釋放五
    年後，基於施用第二級毒品安非他命之犯意，再於94年2 月
    26日上午10時30分為警採尿前96小時內之某時，在不詳處所
    ，施用第二級毒品安非他命之事實，有宜蘭縣警察局礁溪分
    局偵辦毒品案件嫌疑犯尿液送驗編號、姓名對照表、刑案人
    犯在監所最新資料表、受觀察勒戒人毒品前科紀錄表、全國
    施用毒品案件紀錄表、不起訴處分書、聲請簡易判決處刑書
    、判決書在卷可參。是被告所犯之本件施用第二級毒品安非
    他命犯行，係在前開觀察、勒戒執行完畢釋放五年後（抗告
    意旨誤載為五年「內」）所為，自應依法聲請法院送觀察、
    勒戒等語。
二、原裁定意旨略以：被告前因施用第二級毒品安非他命案件，
    經臺灣宜蘭地方法院以88年度毒聲字第1172裁定送觀察、勒
    戒後，認無繼續施用毒品之傾向，由臺灣宜蘭地方法院檢察
    官於89年1 月7 日以89年度毒偵字第14號為不起訴處分確定
    ，有該案不起訴處分書在卷足參。而被告於89年1 月7 日觀
    察、勒戒執行完畢釋放後，五年內即93年10月5 日上午10時
    許，復因在臺北縣樹林市某工地工寮內施用安非他命之犯行
    ，經該院以93年度宜簡字第416 號判處有期徒刑五月確定，
    有該案聲請簡易判決處刑書及判決書在卷可稽。從而被告於
    觀察、勒戒執行完畢釋放後「五年內」即有再犯毒品危害防
    制條例第10條之罪之行為，則被告此次經警於94年2 月16日
    上午10時30分採尿送驗結果固有安非他命類之陽性反應，惟
    被告行為與毒品危害防制條例第20條第3 項「五年後」之要
    件不合，聲請意旨尚有未洽，應予駁回等語。
三、經查：
  (一)按為觀察、勒戒或強制戒治執行完畢釋放後，五年後再犯毒
    品危害防制條例第10條之罪者，應聲請法院裁定，令被告入
    勒戒處所觀察、勒戒，同條例第20條第3 項定有明文。
  (二)查被告於93年10月5 日上午在臺北縣樹林市某工地工寮內施
    用安非他命之犯行，前經臺灣宜蘭地方法院於93年12月3 日
    以93年度宜簡字第416 號判處有期徒刑五月，並於94年1 月
    3 日確定，有該案聲請簡易判決處刑書、判決書及本院被告
    全國前案紀錄表在卷可稽。被告於94年2 月26日上午10時30
    分經警採尿送驗結果呈安非他命反應，而認其於為警採尿前
    96小時內之某時，在不詳處所，施用第二級毒品安非他命之
    犯行，顯在前開簡易判決之後，自與前開判決所認定之施用
    犯行無連續犯裁判上一罪之關係可言。而本件被告所為（94
    年2 月26日上午10時30分經警採尿前96小時內某時之施用第
    二級毒品安非他命行為）既已在前受觀察、勒戒執行完畢釋
    放（89年1 月7 日）五年後，自有前開毒品危害防制條例第
    20條第3 項之適用。
  (三)茲原審不查，徒以被告前經判決之犯行係在被告受觀察、勒
    戒執行完畢釋放後五年內，即認本件聲請與「五年後」之要
    件不合，而駁回檢察官之聲請，不無可議。檢察官提起抗告
    指摘原裁定不當，為有理由，應由本院將原裁定撤銷，發回
    原審法院另為適法之裁定。
四、據上論斷，應依刑事訴訟法第413 條裁定如主文。
中　　華　　民　　國　　94　　年　　6 　　月　　23　　日
　　　　　　　　　刑事第二十庭審判長法　官  陳貽男
      　　　　　　　　　　　　　　　法  官  高明哲
　　　      　　　　　　　　　　　　法  官  許仕楓
以上正本證明與原本無異。
不得再抗告。
                                    書記官  劉貞達
中　　華　　民　　國　　94　　年　　6 　　月　　24　　日
